臺灣臺北地方法院刑事判決　　　　　　 96年度簡上字第269號
　　上　訴　人　臺灣臺北地方法院檢察署檢察官
　　被　　　告　甲○○
上列上訴人因被告傷害案件，不服本院於民國96年6月29日所為
96年度簡字第1982號第一審刑事判決（聲請簡易判決處刑案號：
96年度偵字第7871號），提起上訴，本院管轄第二審之合議庭判
決如下：
    主  文
原判決撤銷。
甲○○傷害人之身體，處拘役參拾日，如易科罰金，以新臺幣壹
仟元折算壹日，減為拘役拾伍日，如易科罰金，以新臺幣壹仟元
折算壹日。
    事  實
一、甲○○於民國96年2月23日上午7時10分許，駕駛車牌號碼96
    9-CJ（聲請簡易判決處刑書誤繕為696-CJ）號營業小客車至
    臺北縣新店市○○路○段35號「欣欣加油站」加油；完畢後
    欲至加油站內提供免費服務之處所，要進行輪胎灌氣之工作
    ，適乙○○亦駕駛車輛於該處進行車輛維護及清潔工作；甲
    ○○於鳴按喇叭要求乙○○移動車輛未果後，隨即下車至乙
    ○○車旁查看，乙○○為助長聲勢，坐在車內即取出原放置
    於駕駛坐旁之棒球棒，詎料甲○○竟基於傷害人之身體之犯
    意，近身搶下乙○○之球棒後，持該球棒毆打乙○○，致乙
    ○○受有前胸、左手受傷等傷害。
二、案經乙○○訴由臺北縣政府警察局新店分局報請臺灣臺北地
    方法院檢察署檢察官偵查起訴。
    理  由
一、上開事實業據被告甲○○於警詢、偵查、原審及本院審理時
    自始坦承不諱，核與告訴人乙○○於本院審理時之證述情節
    大致相符；告訴人乙○○於本院審理時雖稱：伊未拿球棒，
    係被告至伊車內拿取；惟查，球棒置於車內，僅告訴人知悉
    ，告訴人如未主動先拿出，被告實無從得知車內置有球棒，
    故本院認定球棒係告訴人先拿出，為被告搶下；此外，復有
    天主教會耕莘醫院永和分院診斷證明書1份及現場監視器翻
    拍照片14幀在卷（見偵查卷第9頁、第23頁至第29頁）可稽
    。基此，堪認被告之自白核與事實相符，自得採為論罪之依
    據。本件事證已臻明確，被告上揭犯行洵堪認定。
二、核被告所為，係犯刑法第277條第1項傷害罪。原審判決於審
    酌一切證據後，對被告予以論罪科刑，固非無見；惟中華民
    國96年罪犯減刑條例經總統於96年7月4日公佈，並自96年7
    月16日生效，本件犯罪時間在96年4月24日以前，合於上開
    減刑條例之規定，依法應予以減刑，原判決未及適用，尚有
    未洽。上訴人據告訴人具狀請求上訴意旨認告訴人並未取出
    球棒，且告訴人尚有未盡陳述及補充之處，指摘原判決不當
    ，請求撤銷原判決，雖無理由，惟原判決既有上述可議之處
    ，仍屬無可維持，自應由本院將原判決撤銷改判。爰審酌被
    告犯罪之動機、目的係因挪車引發爭執，其不思循理性溝通
    之方式解決，竟以球棒毆打告訴人，造成告訴人受有傷害，
    惟念及告訴人所受傷害尚屬輕微且被告自始坦承犯行，並於
    原審審理時，當庭表示有意與告訴人和解，惟因告訴人不願
    和解，致和解未果，依此斟酌被告犯罪後之態度等一切情狀
    ，量處如主文第二項所示之刑，並諭知易科罰金之折算標準
    。又被告犯罪時間在96年4月24日前，合於減刑條件，應依
    中華民國96年罪犯減刑條例第2條第1項第3款、第7條、第9
    條之規定減其宣告刑二分之一，併諭知易科罰金之折算標準
    。
據上論斷，應依刑事訴訟法第455條之1第1項、第3項、第369 條
第1項前段、第364條、第299條第1項前段，刑法第277條第1項、
第41條第1項前段，刑法施行法第1條之1，中華民國96 年罪犯減
刑條例第2條第1項第3款、第7條第2項、第9條，判決如主文。
本案經檢察官黃于真到庭執行職務
中　　華　　民　　國　　96　　年　　8　　月　　28　　日
 　　　　　       刑事第七庭審判長法　官    梁耀鑌
                                  法　官    余明賢
                                  法　官    許泰誠
上正本證明與原本無異。
不得上訴。
                                  書記官    張漪蕙
中　　華　　民　　國　　96　　年　　8 　　月　　28　　日
附錄：本案論罪科刑法條全文
刑法第277條
（普通傷害罪）
傷害人之身體或健康者，處3年以下有期徒刑、拘役或1千元以下
罰金。
犯前項之罪因而致人於死者，處無期徒刑或7 年以上有期徒刑；
致重傷者，處3年以上10年以下有期徒刑。
